臺灣高等法院臺南分院刑事裁定
110年度毒抗字第656號
抗  告  人
即  被  告  洪志宏


上列抗告人因聲請觀察勒戒案件，不服臺灣臺南地方法院中華民
國110年7月30日裁定(110年度毒聲字第751號)，提起抗告，本院
裁定如下：
    主  文
抗告駁回。
    理  由
一、本件抗告意旨略以：
　　抗告人即被告甲○○幾次進出監獄，改變很多，現在夜市幫人
    擺攤，想為有多年舊傷不能行走之母親及家中生計努力工作
    ，若執行觀察勒戒，擔心會造成無法挽回之情況，為此抗告
    ，請求撤銷原裁定，另為到醫院戒癮治療之處分云云。
二、按犯毒品危害防制條例第10條之罪者，檢察官應聲請法院裁
    定，或少年法院（地方法院少年法庭）應先裁定，令被告或
    少年入勒戒處所觀察、勒戒，其期間不得逾2月，毒品危害
    防制條例第20條第1項定有明文。
三、經查：
　㈠被告基於施用第二級毒品甲基安非他命之犯意，於民國110年
    4月9日19時許，在臺南市○區○○路○段000巷00號住所，以將
    甲基安非他命置入玻璃球燒烤吸食煙霧之方式，施用甲基安
    非他命1次之事實，業據被告於警詢中坦承不諱，並有臺南
    地檢署鑑定許可書、臺南市政府警察局第一分局偵辦毒品危
    害防制條例案送驗尿液及年籍對照表、臺南市政府衛生局濫
    用藥物尿液檢驗結果報告各1份在卷可稽，足見被告確有施
    用第二級毒品之犯行；又被告前於103年間因施用毒品案件
    ，經原審以103年度毒聲字第362號裁定令入勒戒處所觀察、
    勒戒後，認無繼續施用毒品之傾向，於104年3月18日執行完
    畢釋放，經臺灣臺南地方檢察署檢察官以103年度毒偵字第1
    623號為不起訴處分確定，亦有臺灣高等法院被告前案紀錄
    表在卷可按。被告本件犯行距上開觀察勒戒執行完畢釋放已
    逾3年，原審依檢察官之聲請，以被告有上揭施用毒品犯行
    ，裁定令入勒戒處所觀察、勒戒，於法並無不合。
　㈡被告雖以上開情詞置辯；但按毒品危害防制條例第20條第1項
    、第3項關於觀察、勒戒之規定，係屬強制規定，除有毒品
    危害防制條例第21條、第24條之情形，可排除適用觀察、勒
    戒程序外，只要違反同條例第10條之規定者，檢察官即應向
    法院聲請裁定其入勒戒處所觀察、勒戒，法院尚無自由斟酌
    以其他方式替代或得以其他原因免予執行之權。另被告家庭
    、經濟狀況並非本件裁定觀察、勒戒應予審酌之事項，抗告
    意旨以被告家庭、經濟狀況，請求另為附命戒癮治療處分，
    並無可採。
四、綜上，檢察官審酌個案情形而為本件之聲請，難認有違法不
    當，原審依檢察官之聲請，裁定將被告送勒戒處所施以觀察
    、勒戒，經核於法尚無不合。抗告意旨所指，為無理由，應
    予駁回。
據上論結，應依刑事訴訟法第412條，裁定如主文。
中　　華　　民　　國　　110 　年　　8 　　月　　27　　日
                  刑事第二庭    審判長法  官  陳珍如
                                      法  官  陳弘能
                                      法  官  黃裕堯
以上正本證明與原本無異。
不得再抗告。
　　　　　　　　　　　　　　　　　　　書記官  黃雅雲
中　　華　　民　　國　　110 　年　　8 　　月　　27　　日